臺灣臺北地方法院刑事判決　　　　　　　99年度易字第2921號
公　訴　人　臺灣臺北地方法院檢察署檢察官
被　　　告　洪清潭
選任辯護人　彭若鈞律師
　　　　　　陳文禹律師
上列被告因違反藥事法案件，經檢察官追加起訴（九十九年度偵
字第二三四○八號），本院判決如下：
    主  文
本件公訴不受理。
    理  由
一、追加起訴意旨略以：被告洪清潭係址設臺北市中山區○○○
    路○段一○三號五樓京璞股份有限公司（下稱京璞公司）負
    責人，執行業務之際，明知輸入醫療器材，應向中央衛生主
    管機關申請查驗登記並繳納費用，經核准發給醫療器材許可
    證後，始得輸入；竟於民國九十三年間，自香港購入Ｑ－ｌ
    ｉｇｈｔ極化光儀，未向行政院衛生署申請並領有醫療器材
    許可證。嗣於九十八年十一月十七日十時十分許，經臺北市
    政府中區聯合稽查分隊，在臺北市大安區○○○路○段一二
    六號六樓第凡內診所查獲，並扣得京璞公司出售與第凡內診
    所之Ｑ－ｌｉｇｈｔ極化光儀一部。因認被告洪清譚涉嫌違
    反藥事法第八十四條第一項之未經許可擅自輸入醫療器材罪
    嫌等語。
二、按於第一審辯論終結前，得就與本案相牽連之犯罪或本罪之
    誣告罪，追加起訴，刑事訴訟法第二百六十五條第一項固定
    有明文；又有左列情形之一者，為相牽連之案件：一、一人
    犯數罪者。二、數人共犯一罪或數罪者。三、數人同時在同
    一處所各別犯罪者。四、犯與本罪有關係之藏匿人犯、湮滅
    證據、偽證、贓物各罪者，刑事訴訟法第七條亦有明文；再
    按起訴之程序違背規定者，應諭知不受理之判決，並得不經
    言詞辯論為之，刑事訴訟法第三百零三條第一款、第三百零
    七條分別定有明文。
三、經查：
  (一)公訴人前認京璞公司因其代表人即追加被告洪清潭因執行業
    務，犯藥事法第八十四條第一項之罪嫌，應依同法第八十七
    條規定，科以該法第八十四條第一項之罰金刑，而以九十九
    年度偵字第二八九○號聲請簡易判決處刑書對京璞公司聲請
    簡易判決處刑，嗣經本院於九十九年十月二十六日以九十九
    年度簡字第三八五一號簡易判決對京璞公司科以罰金新臺幣
    （下同）五萬元，減為二萬五千元確定。至公訴人於九十九
    年十月十二日，以九十九年度偵字第二三四○八號追加起訴
    書對追加被告洪清潭追加起訴，無非係以追加被告洪清潭涉
    嫌違反藥事法第八十四條第一項之未經許可擅自輸入醫療器
    材罪嫌，此與京璞公司被訴案件係相牽連案件為其論據。
  (二)惟查，遍觀前案臺灣臺北地方法院檢察署（下稱臺北地檢署
    ）九十九年度偵字第二八九○號聲請簡易判決處刑書及本案
    臺北地檢署九十九年度偵字第二三四○八號追加起訴書，均
    係主張因京璞公司之代表人即本案追加被告洪清潭因執行業
    務涉犯藥事法第八十四條第一項之罪嫌，依藥事法第八十七
    條之規定，應對京璞公司併科藥事法第八十四條第一項之罰
    金刑，並未將京璞公司及追加被告洪清潭論以藥事法第八十
    四條第一項未經許可擅自輸入醫療器材之共同正犯，況京璞
    公司為法人，在法人實在說下，雖亦屬犯罪主體，然並無犯
    罪意識，其與自然人亦不可能有犯意聯絡而成立共同正犯，
    是本難認追加被告洪清潭與京璞公司間，有何刑事訴訟法第
    七條第二款之「數人共犯一罪」之情；此外，亦查無本案與
    前案間有其他刑事訴訟法第七條各款所定相牽連案件的情形
    。則公訴人逕以本案與前案間有相牽連案件關係而追加起訴
    ，其追加起訴程式自與法未合，依照上開說明，爰不經言詞
    辯論，就本件逕為諭知不受理之判決。
四、據上論斷，應依刑事訴訟法第三百零三條第一款、第三百
    零七條，判決如主文。
中    華    民    國   100    年    4     月    27    日
                  刑事第五庭    法  官  張詩芸
以上正本證明與原本無異。
如不服本判決應於收受送達後10日內向本院提出上訴書狀，並應
敘述具體理由；其未敘述上訴理由者，應於上訴期間屆滿後20日
內向本院補提理由書（均須按他造當事人之人數附繕本）「切勿
逕送上級法院」。告訴人或被害人如對於本判決不服者，應具備
理由請求檢察官上訴，其上訴期間之計算係以檢察官收受判決正
本之日期為準。
                                書記官  宋德華
中    華    民    國   100    年    5     月    2     日